臺灣桃園地方法院刑事判決
109年度訴字第658號
公  訴  人  臺灣桃園地方檢察署檢察官 
被      告  張顥瀧（原名張志豪）




上列被告因殺人未遂等案件，經檢察官提起公訴（108年度偵字
第10746號），被告於準備程序中就被訴事實為有罪之陳述，經
告知簡式審判程序之旨，並聽取公訴人及被告之意見後，由本院
合議庭裁定由受命法官獨任進行簡式審判程序，判決如下：
    主  文
張顥瀧共同犯強制罪，處有期徒刑肆月，如易科罰金，以新臺幣
壹仟元折算壹日。
    事  實
一、張顥瀧與吳善宇（所涉強制犯行，業經本院判處罪刑）於民
    國108年4月3日凌晨4時許，駕駛車牌號碼000-0000號自用小
    客車，在桃園市中壢區三光路上（公訴意旨誤載為桃園市桃
    園區三光路，經檢察官當庭更正），發現詹子賢搭乘邱繼祥
    所駕駛車牌號碼0000-00號自用小客車停留在該處，因吳善
    宇前與詹子賢有行車糾紛，吳善宇、張顥瀧遂駕駛車牌號碼
    000-0000號自用小客車至桃園市○○區○○路000號前尋找詹子
    賢，並以電話通知其友人麥智庚、林維安（所涉強制犯行，
    業經本院判處罪刑）到場。吳善宇、張顥瀧待林維安駕駛車
    牌號碼000-0000號自用小客車及麥智庚駕駛車牌號碼0000-0
    0號自用小客車到場後，吳善宇、張顥瀧、林維安即共同基
    於強制之犯意聯絡，分別駕駛車牌號碼000-0000號、AGR-15
    85號自用小客車，自前後包圍阻擋詹子賢所搭乘之車牌號碼
    0000-00號自用小客車，以上開人車圍堵之強暴方式，妨害
    詹子賢行使自由通行之權利。
二、案經詹子賢訴由桃園市政府警察局中壢分局報告臺灣桃園地
    方檢察署檢察官偵查起訴。
    理  由
一、本案被告張顥瀧所犯係死刑、無期徒刑、最輕本刑為3年以
    上有期徒刑以外之罪，被告於準備程序中就被訴事實為有罪
    之陳述，經告知簡式審判程序之旨，並聽取公訴人及被告之
    意見後，本院合議庭認為適宜而依刑事訴訟法第273條之1第
    1項規定，裁定由受命法官獨任進行簡式審判程序，且依同
    法第273條之2、第159條第2項之規定，不適用同法第159條
    第1項傳聞法則有關限制證據能力之相關規定，亦不受同法
    第161條之2、第161條之3、第163條之1及第164條至170條規
    定之限制，合先敘明。
二、認定事實所憑之證據及理由：
　㈠上開犯罪事實，業據被告張顥瀧於本院準備程序及審理時均
    坦承不諱（詳見本院訴字卷一第179至184頁、本院訴字卷三
    第125頁、第143頁），核與證人即同案被告吳善宇、林維安
    、麥智庚於偵查中之證述、證人即告訴人詹子賢於偵查及本
    院審理時之證述、證人即告訴人邱繼祥、證人陳泓宇、張正
    翰、張忠文於偵查中之證述內容大致相符（詳見他字卷第18
    至19頁、第23至25頁、第29至30頁、第35頁；偵字卷第9至1
    0頁、第14至17頁、第39至40頁、第44至46頁、第50至51頁
    、第55頁、第94至95頁、第97至98頁、第200至201頁、第20
    8至209頁、第218至219頁、第239至240頁；本院訴字卷二第
    297至310頁），並有桃園市政府警察局中壢分局偵查報告書
    、車輛車號及當事人現場模擬平面圖、被害人一覽表、車輛
    詳細資料表、傷勢照片、監視器影片翻拍照片、桃園市政府
    警察局中壢分局扣押筆錄及扣押物品目錄表、桃園市政府警
    察局中壢分局刑案現場勘察報告暨照片等件在卷可查（詳見
    他字卷第3至7頁、第8頁、第9頁、第17頁、第34頁、第37頁
    、第40頁、第49頁、第51頁、第56頁、第60頁第67頁、第68
    至74頁；偵字第57至59頁、第65頁、第71至76頁、第126至1
    68頁），足徵被告前揭具任意性之自白核與事實相符，而堪
    予採信。
　㈡綜上所述，被告本件強制犯行，事證明確，犯行已堪認定，
    應依法論科。
三、新舊法比較部分：
  ㈠按行為後法律有變更者，適用行為時之法律。但行為後之法
    律有利於行為人者，適用最有利於行為人之法律，刑法第2
    條第1項定有明文。
  ㈡查被告行為後，刑法第304條規定雖於108年12月25日修正公
    布，並於同年月27日生效施行，然該次修正僅係將罰金刑之
    刑度修正為新臺幣9,000元以下，此與修正前罰金刑刑度銀
    元300元以下，依刑法施行法第1條之1第1項、第2項前段規
    定，罰金單位為新臺幣、數額提高30倍後之刑度，兩者並無
    差異，是就被告所涉本案犯行之法定刑度並未修正，實質上
    並無法律效果及行為可罰性範圍之變更，自無新舊法比較之
    問題，應逕行適用裁判時之法律。
四、論罪科刑：
  ㈠核被告所為，係犯刑法第304條之強制罪。
  ㈡被告與同案被告吳善宇、林維安就本案強制犯行，有犯意聯
    絡及行為分擔，應論以共同正犯。
　㈢爰審酌被告僅因同案被告吳善宇與告訴人詹子賢間存有糾葛
    ，不思以和平方式處理，即心生不滿，竟與同案被告吳善宇
    、林維安以駕車包夾方式，妨害告訴人詹子賢自由離去權利
    ，所為已嚴重影響社會治安，惟考量被告坦承犯行，並與告
    訴人詹子賢成立和解之犯後態度，兼衡被告之犯罪動機、目
    的、手段及對於社會治安之負面影響程度、被告之素行、兼
    衡被告於警詢時自陳大學肄業之智識程度、職業為酒商、家
    庭經濟狀況小康之生活狀況等一切情狀，量處如主文所示之
    刑，並諭知易科罰金之折算標準。
  ㈣扣案之同案被告吳善宇所有之黑色頭套2個，非被告所有，且
    無積極證據顯示與被告本案犯行有關，爰不予宣告沒收，附
    此敘明。
據上論斷，應依刑事訴訟法第273條之1第1項、第299條第1項前
段，刑法第304條、第28條、第41條第1項前段，判決如主文。
本案經檢察官董諭提起公訴，檢察官林欣怡到庭執行職務。　　
中　　華　　民　　國　　111 　年　　11　　月　　21　　日
                  刑事第十七庭    法　官　李思緯
　　　　　　　　　
以上正本證明與原本無異。
如不服本判決應於收受判決後20日內向本院提出上訴書狀，並應
敘述具體理由。其未敘述上訴理由者，應於上訴期間屆滿後20日
內向本院補提理由書(均須按他造當事人之人數附繕本)「切勿逕
送上級法院」。
                                   書記官  郭怡君
中　　華　　民　　國　　111 　年　　11　　月　　21　　日

附錄本案論罪科刑法條全文：
中華民國刑法第304條
以強暴、脅迫使人行無義務之事或妨害人行使權利者，處3年以
下有期徒刑、拘役或9千元以下罰金。
前項之未遂犯罰之。